臺灣高等法院臺中分院刑事判決　　　　　　　　民國九十一年度上易字第六七三號
　　上　訴　人
　　即　被　告　丙○○
　　選任辯護人　楊雯齡
右上訴人因竊盜案件，不服臺灣臺中地方法院中華民國九十一年二月二十七日第一審
判決（民國九十年度易字第三三一號，起訴案號：臺灣臺中地方法院檢察署民國九十
年度偵字第二二０五五號），提起上訴，本院判決如左：
    主      文
上訴駁回。
    事      實
一、丙○○曾因違反麻醉藥品管理條例及肅清煙毒條例等案件，分別經法院判處有期
    徒刑四月及三年二月並定應執行有期徒刑三年四月確定，指揮書執畢日期為民國
    （下同）八十八年九月十三日，惟於八十六年十二月十一日假釋出監，縮刑期滿
    日期為八十八年八月十四日。詎其猶不知悔改，竟基於為自己不法所有之意圖，
    於九十年十二月六日十二時許，駕駛車牌號碼為ＰＪ－００七六號自用小貨車，
    並攜帶客觀上足對人之生命、身體、安全構成威脅，具有危險性而可作為兇器使
  用之剪刀一把，至臺中縣和平鄉○○村○○路○段育英巷四十二號下方果園內，
    以前開剪刀直接將甜柿或甜柿之果樹枝條剪下而竊取乙○所有甜柿共六十五臺斤
    ，得手後，放置於前開自用小貨車上，並將前開剪下之枝條及包覆甜柿之包裝紙
    袋當場燒燬，後於同日十二時三十分許，遭乙○當場發覺，因乙○僅一人在場，
    致不敢逕自將其逮捕，而延至同日十三時四十分許，始報警查獲，並自前開自用
    小貨車上扣得甜柿共六十五臺斤（已發還乙○），剪刀一把、未完全燒燬之包裝
    紙袋二張。
二、案經乙○訴由臺中縣警察局和平分局移請臺灣臺中地方法院檢察署檢察官偵查起
    訴。
　　理      由
一、訊據上訴人即被告（下稱）丙○○固坦承於前揭時、地以前揭方法採得前開甜柿
    等事實，惟矢口否認有何竊盜之犯行，並辯稱：其自家果園適位於被害人乙○前
    開果園旁，其係誤以為前開甜柿為其自家果園所有而採取，並無竊盜之故意云云
    。然查前揭事實，業據被告於偵查中坦承不諱，核與告訴人乙○於警訊所指訴情
    節相符，並有贓證物領具保管單一紙、照片八張附於偵查卷可稽，復有剪刀一把
    、未完全燒燬之紙袋二張扣案可資佐證。被告所辯無非事後圖卸刑責之詞，告訴
    人於本院所稱被告有向伊悔過，不想再追究，可能係誤採乙節，乃屬獲被告之
    詞，均不足採信。本件事證明確，被告犯行洵堪認定，應予依法論科。至於被告
    係於案發之日十三時四十分經告訴人報警查獲，派出所於十五時四十分訊問，分
    局刑事組於同日晚上七時訊問，檢察官於同晚九時卅分訊問，該刑事組雖於夜間
    訊問被告，亦不影響被告犯罪之成立，附此明。
二、按刑法第三百二十一條第一項第三款之攜帶兇器竊盜罪，係以行為人攜帶兇器竊
    盜為加重條件，此所謂兇器，其種類並無限制，凡客觀上足對人之生命、身體、
    安全構成威脅，具有危險性之兇器均屬之，且只須行竊時攜帶此種具有危險性之
    兇器為已足，並不以攜帶之初有行兇之意圖為必要（最高法院七十九年度臺上字
    第五二五三號判例參照）；扣案之剪刀一把，為金屬材質，質地堅銳，業經原審
    當庭勘驗無訛（見原審九十一年二月二十一日審判筆錄）；該把剪刀在客觀上為
    足以殺傷人生命、身體之器械，顯為具有危險性之兇器，殆無疑義。
三、核被告所為，係犯刑法第三百二十一條第一項第三款之攜帶兇器竊盜罪。查被告
    曾因違反麻醉藥品管理條例及肅清煙毒條例等案件，分別經法院判處有期徒刑四
    月及三年二月並定應執行有期徒刑三年四月確定，指揮書執畢日期為八十八年九
    月十三日，惟於八十六年十二月十一日假釋出監，縮刑期滿日期為八十八年八月
    十四日，有臺灣臺中地方法院檢察署刑案資料查註紀錄表一份附於偵查卷可參；
    其於有期徒刑執行完畢後五年內再犯本件有期徒刑以上之罪，為累犯，應依刑法
    第四十七條之規定加重其刑。原審依刑法第三百二十一條第一項第三款、第四十
    七之規定，審酌被告犯罪動機、目的、手段、所生危害及犯罪後猶飾詞卸責之態
    度等一切情狀，量處被告有期徒刑捌月，經核原審認事、用法及量刑，均無不當
    ，被告上訴否認犯罪，指摘原審判決不當，為無理由，應予駁回。
四、至扣案之剪刀一把，雖為被告供犯罪所用之物，惟非被告所有，業據被告供述在
    卷，未完全燒燬之紙袋二張為被害人所有，且亦均非違禁物，爰不另宣告沒收，
    併此敘明。
五、據上論斷，應依刑事訴訟法第三百六十八條，判決如主文。
本案經檢察官甲○○到庭執行職務。
中      華      民      國　    九十一     年     五      月   二十一 　日
                            　  臺灣高等法院臺中分院刑事第九庭
                  審判長法　官　陳　筱　珮
                                      　　　法  官  趙  春  碧
                                      　　　法　官  吳　重　政
右正本證明與原本無異。
不得上訴。
　　　　　　　　　　　　　　　　　　　　　　書記官　林  育　德
中      華      民      國　    九十一     年     五      月   二十二 　日
附錄：
刑法第三百二十一條：
犯竊盜罪而有左列情形之一者，處六月以上五年以下有期徒刑：
一、於夜間侵入住宅或有人居住之建築物、船艦，或隱匿其內而犯之者。
二、毀越門扇、牆垣或其他安全設備而犯之者。
三、攜帶兇器而犯之者。
四、結夥三人以上而犯之者。
五、乘火災、水災或其他災害之際而犯之者。
六、在車站或埠頭而犯之者。
前項之未遂犯罰之。
                    　　　　　　　　　　　　　　　　　　　　　　　　　　Ｒ
